pl: Kompatybilna seria knotów: CD; Bawełniany pleciony (ogólny); ECO; HTP; Konopny; LX; Z rdzeniem papierowym; Premier; Stabilo (STB); Knot drewniany (booster); Z rdzeniem cynkowym; Inne
fi: Yhteensopiva sydänlankasarja: CD; Puuvillapalmikoitu (yleinen); ECO; HTP; Hamppu; LX; Paperiydin; Premier; Stabilo (STB); Puuydinsydän (booster); Sinkkiydin; Muu
lt-LT: Suderinama dagčių serija: CD; Pintas medvilninis (bendrinis); ECO; HTP; Kanapinis; LX; Popierinė šerdis; Premier; Stabilo (STB); Medinis dagtis (stiprinantis); Cinko šerdis; Kita
vi: Dòng bấc tương thích: CD; Bấc bông bện (thông thường); ECO; HTP; Cây gai dầu; LX; Lõi giấy; Premier; Stabilo (STB); Bấc gỗ (tăng cường); Lõi kẽm; Khác
zh-CN: 适配灯芯系列: CD; 纯棉编织（通用）; ECO; HTP; 大麻纤维; LX; 纸芯; Premier; Stabilo (STB); 木芯（带助燃条）; 锌芯; 其他
it: Serie di stoppini compatibili: CD; Cotone intrecciato (generico); ECO; HTP; Canapa; LX; Anima in carta; Premier; Stabilo (STB); Stoppino in legno (booster); Anima in zinco; Altro
sl-SI: Združljiva serija stenjev: CD; Bombažno pleteno (splošno); ECO; HTP; Konoplja; LX; Papirnato jedro; Premier; Stabilo (STB); Lesen stenj (Booster); Cinkovo jedro; Drugo
zh-TW: 相容的燈芯系列: CD; 編織棉線 (通用); ECO; HTP; 大麻纖維; LX; 紙芯; Premier; Stabilo (STB); 木芯 (助燃); 鋅芯; 其他
en: Compatible wick series: CD; Cotton braided (generic); ECO; HTP; Hemp; LX; Paper-core; Premier; Stabilo (STB); Wood wick (booster); Zinc-core; Other
pt-PT: Série de pavios compatíveis: CD; Algodão entrançado (genérico); ECO; HTP; Cânhamo; LX; Núcleo de papel; Premier; Stabilo (STB); Pavio de madeira (booster); Núcleo de zinco; Outra
sk-SK: Kompatibilná séria knôtov: CD; Bavlnený pletený (všeobecný); ECO; HTP; Konopný; LX; S papierovým jadrom; Premier; Stabilo (STB); Drevený knôt (zosilnený); So zinkovým jadrom; Iné
hr-HR: Kompatibilne serije fitilja: CD; Pleteni pamučni (generički); ECO; HTP; Konoplja; LX; Papirnata jezgra; Premier; Stabilo (STB); Drveni fitilj (booster); Cinkova jezgra; Ostalo
de: Kompatible Dochtserien: CD; Baumwolle, geflochten (generisch); ECO; HTP; Hanf; LX; Papierkern; Premier; Stabilo (STB); Holzdocht (Booster); Zinkkern; Sonstige
ru: Совместимая серия фитилей: CD; Хлопковый плетеный (обычный); ECO; HTP; Конопляный; LX; С бумажным сердечником; Premier; Stabilo (STB); Деревянный фитиль (с бустером); С цинковым сердечником; Другое
hu: Kompatibilis kanócsorozat: CD; Pamut fonott (általános); ECO; HTP; Kender; LX; Papírmagos; Premier; Stabilo (STB); Fakanóc (booster); Cinkmagos; Egyéb
es: Serie de mechas compatibles: CD; Algodón trenzado (genérico); ECO; HTP; Cáñamo; LX; Centro de papel; Premier; Stabilo (STB); Mecha de madera (refuerzo); Centro de zinc; Otro
pt-BR: Série de pavios compatíveis: CD; Algodão trançado (genérico); ECO; HTP; Cânhamo; LX; Núcleo de papel; Premier; Stabilo (STB); Pavio de madeira (reforçado); Núcleo de zinco; Outro
cs: Kompatibilní série knotů: CD; Pletené bavlněné (obecné); ECO; HTP; Konopné; LX; S papírovým jádrem; Premier; Stabilo (STB); Dřevěný knot (posilovač); Se zinkovým jádrem; Jiné
sv: Kompatibla vekserier: CD; Flätad bomull (allmän); ECO; HTP; Hampa; LX; Papperskärna; Premier; Stabilo (STB); Träveke (booster); Zinkkärna; Övrigt
da: Kompatibel vægeserie: CD; Bomuldsflettet (generisk); ECO; HTP; Hamp; LX; Papirkerne; Premier; Stabilo (STB); Trævæge (booster); Zinkkerne; Andet
el: Συμβατή σειρά φιτιλιών: CD; Πλεγμένο βαμβάκι (γενικό); ECO; HTP; Κάνναβη; LX; Πυρήνας χαρτιού; Premier; Stabilo (STB); Ξύλινο φιτίλι (booster); Πυρήνας ψευδαργύρου; Άλλο
ro-RO: Serii compatibile de fitiluri: CD; Bumbac împletit (generic); ECO; HTP; Cânepă; LX; Cu miez de hârtie; Premier; Stabilo (STB); Fitil din lemn (booster); Cu miez de zinc; Altele
tr: Uyumlu fitil serisi: CD; Pamuk örgü (genel); ECO; HTP; Kenevir; LX; Kağıt çekirdekli; Premier; Stabilo (STB); Ahşap fitil (güçlendirici); Çinko çekirdekli; Diğer
ja: 互換性のある芯シリーズ: CD; コットン編み (汎用); ECO; HTP; ヘンプ; LX; ペーパーコア; Premier; Stabilo (STB); ウッドウィック (ブースター); ジンクコア; その他
th: ซีรี่ส์ไส้ตะเกียงที่เข้ากันได้: CD; ผ้าฝ้ายถัก (ทั่วไป); ECO; HTP; ใยกัญชง; LX; แกนกระดาษ; Premier; Stabilo (STB); ไส้เทียนไม้ (บูสเตอร์); แกนสังกะสี; อื่นๆ
bg-BG: Съвместима серия фитили: CD; Памучен плетен (общ); ECO; HTP; Коноп; LX; С хартиена сърцевина; Premier; Stabilo (STB); Дървен фитил (booster); С цинкова сърцевина; Друга
nb: Kompatible vekeserier: CD; Bomullsflettet (generisk); ECO; HTP; Hamp; LX; Papirkjerne; Premier; Stabilo (STB); Treveke (booster); Sinkkjerne; Annet
nl: Compatibele lontserie: CD; Gevlochten katoen (generiek); ECO; HTP; Hennep; LX; Papieren kern; Premier; Stabilo (STB); Houten lont (booster); Zinken kern; Overige
fr: Série de mèches compatible: CD; Coton tressé (générique); ECO; HTP; Chanvre; LX; À âme en papier; Premier; Stabilo (STB); Mèche en bois (avec booster); À âme en zinc; Autre
ko: 호환 심지 시리즈: CD; 면 편조(일반); ECO; HTP; 헴프; LX; 페이퍼 코어; 프리미어; 스타빌로(STB); 우드 심지(부스터); 아연 코어; 기타